【裁判字號】    97,消債更,233
【裁判日期】    970709
【裁判案由】    聲請更生程序
【裁判全文】
臺灣高雄地方法院民事裁定           97年度消債更字第233號
聲  請  人  甲○○原名林秀芬.
即債 務 人
上列聲請人聲請更生程序事件，本院裁定如下：
    主  文
甲○○自民國九十七年七月十四日下午四時起開始更生程序。
    理  由
一、聲請意旨略以：聲請人前於民國95年6 月26日，與債權人即
    中國信託商業銀行等8 家銀行（下稱債權人），依據中華民
    國銀行公會會員辦理消費金融案件無擔保債務協商機制，就
    聲請人積欠之信用卡、信用貸款等債務合計新臺幣（下同）
    1,228,774 元（並加計利息年息12.88 ％），與債權人達成
    合計80期之分期還款協議，約定聲請人每月應償還21,052元
    予債權人。惟聲請人現任職於安泰人壽保險股份有限公司（
    下稱安泰公司），每月工作收入為20,000元，聲請人之工作
    收入於扣除上揭分期款後，已無餘額可以支應日常生活開銷
    ，聲請人於支付13期分期款後，已無力再支付分期款，是聲
    請人履行上揭分期還款協議顯有重大困難，且係不可歸責於
    聲請人，聲請人爰依消費者債務清理條例規定聲請更生等語
    。
二、按債務人不能清償債務或有不能清償之虞者，得依消費者債
    務清理條例所定更生或清算程序，清理其債務。債務人無擔
    保或無優先權之債務總額未逾12,000,000元者，於法院裁定
    開始清算程序或宣告破產前，得向法院聲請更生。於消費者
    債務清理條例施行前，債務人依金融主管機關協調成立之中
    華民國銀行公會會員，辦理消費金融案件無擔保債務協商機
    制與金融機構成立之協商，準用同條例第151 條第5 項之規
    定，即債務人與金融機構協商成立者，不得聲請更生或清算
    ，但因不可歸責於己之事由，致履行顯有重大困難者，不在
    此限。法院開始更生程序之裁定，應載明其年、月、日、時
    ，並即時發生效力，消費者債務清理條例第3 條、第42條第
    1 項、第151 條第5 項、第6 項、第45條第1 項分別定有明
    文。
三、本件聲請人主張其於95年6 月26日，與債權人依據中華民國
    銀行公會會員辦理消費金融案件無擔保債務協商機制，就其
    積欠之上揭債務，達成每月應償還21,052元之分期還款協議
    等情，業據聲請人提出協議書、無擔保債務還款計劃各1 份
    （本院卷第76至79頁）附卷可憑，且聲請人有依上揭分期還
    款協議，給付合計13期分期款（至96年7 月止）之事實，亦
    有聲請人提出之代收業務繳款專用單等資料（本院卷第39至
    42頁）在卷可參，是聲請人主張其曾積欠債權人上揭債務，
    且與債權人達成分期還款協議，並已清償13期分期款等語，
    應可採信。
四、次就聲請人主張其現任職於安泰公司，每月工作收入為20,0
    00元等語，經查，依聲請人提出之勞工保險卡1 紙（投保生
    效日期為96年7 月11日，見本院卷第43頁），固可認被告確
    係任職於安泰公司，而依聲請人所提出之薪津明細資料，聲
    請人於97年1 月份之薪資為19,267元、同年2 月份薪資為14
    ,174 元 ，足認聲請人每月薪資收入並不固定，且其平均薪
    資亦未逾聲請人所自承其每月工作收入係20,000元，而聲請
    人既已自承其每月工作收入為20,000元等語，本院爰依聲請
    人上揭主張作為其工作收入之標準。綜上，聲請人每月工作
    收入為20,000元，而此金額尚不足以扣除上揭分期款21,052
    元，且聲請人如將其每月工作收入先用以繳納上揭分期款，
    則聲請人已無餘額可供生活支出之用，本院並審酌，聲請人
    已依上揭分期還款協議，清償13期分期款予債權人，業如上
    述，是聲請人並非毫無履行分期款即任意毀約，且聲請人在
    工作收入扣除上揭分期款後，已無剩餘款項可支付每月基本
    生活需求情形下，衡情自無法苛求聲請人放棄每月基本生活
    需求，而將其每月工作收入先用以還債，是聲請人主張其履
    行上揭分期還款協議顯有重大困難，且係不可歸責聲請人等
    語，應屬可採。此外，本件查無聲請人有消費者債務清理條
    例第6 條第3 項、第8 條或第46條各款所定駁回更生聲請之
    事由存在，從而，本件聲請人聲請更生，為有理由，應予准
    許。
五、依消費者債務清理條例第45條第1 項，裁定如主文。
中    華    民    國      97    年    7    月    9    日
                          民事鳳山分庭法  官  呂憲雄
以上正本證明與原本無異。
本裁定不得抗告。
中    華    民    國      97    年    7    月    9    日
                                      書記官  李文廣


司法院資訊處製作；財團法人民間司法改革基金會備份。
